臺灣高等法院臺南分院刑事裁定　　　　　 96年度抗字第370號
抗　告　人　甲○○
　　　　　　　　　　現羈押於臺灣雲林看守所
上列抗告人因聲請羈押案件，不服臺灣雲林地方法院中華民國九
十六年十月十二日裁定（九十六年度聲羈字第二六四號）提起抗
告，本院裁定如下：
    主  文
抗告駁回。
    理  由
一、本件抗告意旨略以：抗告人有深厚專業賺錢，無理為些許錢
    犯法。抗告人於案發時不認識林木松，也無分到錢。民國八
    十七年初認識張燈閣，去過他家五、六次，江菊子與張燈閣
    乃同居關係，見過三、四次，最後一次在八十七年底，石大
    錦亦在上所見過三、四次，至事發日未曾見過此二人。九十
    二年張燈閣跟抗告人要一些沒在做的資料，抗告人拿一些給
    他，且說「如有賺錢，欠我的要還。」，他說沒問題，事發
    前張燈閣說欲用冒領的，抗告人沒有同意，過幾天帶二份謄
    本（無戶政章），要抗告人指點一下，抗告人指著哪裡需更
    改，事發日十點抗告人在員林蒲公英咖啡，近午時張燈閣來
    ，廖順平在門外招下手即走開。上述被告抗告人皆不知其住
    處、電話且不熟，絕無勾串之可能，請求給予交保或飭回，
    為此提起抗告云云。
二、按被告經法官訊問後，認為犯罪嫌疑重大，有事實足認為有
    湮滅、偽造、變造證據或勾串共犯或證人之虞者，非予羈押
　　，顯難進行追訴、審判或執行者，得羈押之，刑事訴訟法第
    一百零一條第一項第二款定有明文。而刑事被告經訊問後，
    認有法定羈押原因，於必要時得羈押之，所謂必要與否或執
    行羈押後，有無繼續之必要，仍許法院斟酌訴訟進行程度及
    其他一切情事而為認定，除有刑事訴訟法第一百十四條各款
    所列情形之一不得駁回者外，准許與否，該管法院有自由裁
    量之權，衡非被告所得強求，最高法院二十九年抗字第五七
    號、四十六年台抗字第六號、第二十一號判例意旨可資參照
    。
三、經查：
  (一)本件抗告人涉犯刑法第三百三十九條第一項之詐欺取財及第
    二百一十六條、第二百十一條、二百十條之行使偽造公、私
    文書罪，經檢察官提出相關證據資料並以：1.被告甲○○否
    認犯罪，與共犯廖順平、石大錦、張燈閣、江菊子所述情節
    迥異，是其有勾串共犯之虞。又羈押聲請書所載犯罪事實（
    二）之共犯林木松、周華俊尚未到案，本案又在其住處扣得
    證物二大箱（尚待分析查證其他相類案件），堪認有其他共
    犯涉及相同案件，有深入查證之必要，如不羈押，恐有導致
    勾串其他共犯並湮滅相關證物之虞；被告配偶吳麗霞中國信
    託銀行帳戶內有不明資金，堪認係犯罪所得，而吳麗霞尚未
    訊問，此部分有勾串證人之虞。2.甲○○從事代書業務十餘
    年，八十八年間即與林木松、周華俊從事上開犯行，現仍在
    從事代書業務，且被告經濟狀況不佳，有事實足認有再犯相
    同之詐欺犯行之虞。」，而聲請原審裁定羈押。
  (二)經原審訊問抗告人，並審酌檢察官聲請羈押之理由及所依據
    之事實、相關證人之供述及書證後，認本件抗告人犯罪嫌疑
    重大，且抗告人於原審訊問時所述，與其餘二名被告張燈閣
    、江菊子之供述相差甚遠，關於主嫌行為方式皆供稱不同，
    抗告人及江菊子間關於所可分得款項一事亦交代不清且彼此
    矛盾，共犯之間彼此勾串的可能性極高，具有羈押之原因，
    且非予羈押，顯難進行追訴、審判，而裁定自九十六年十月
    十二日起羈押，並禁止接見通信，業經原審法院斟酌訴訟進
    行程度及其他一切情事而為認定，經核與刑事訴訟法第一百
    零一條第一項第二款所規定之羈押要件亦相符合。
  (三)據上所述，原審經審酌檢察官聲請羈押時所檢送之相關卷證
    資料，訊問抗告人後，認抗告人犯罪嫌疑重大，並有事實足
    認為有勾串共犯或證人之虞，且有羈押之必要，非予羈押，
    顯難進行審判，而裁定羈押，認事用法並無違誤。抗告人執
    前揭情詞，提出抗告，為無理由，應予駁回。
四、據上論斷，應依刑事訴訟法第四百十二條，裁定如主文。
中　　華　　民　　國　　96　　年　　11　　月　　8 　　日
                  刑事第六庭    審判長法　官  蔡崇義
                                      法　官  曾文欣
                                      法　官  杭起鶴
以上正本證明與原本無異。
不得再抗告。
　　　　　　　　　　　　　　　　　　　書記官  魏安里
中　　華　　民　　國　　96　　年　　11　　月　　9 　　日
